【裁判字號】    89,交訴,38
【裁判日期】    890523
【裁判案由】    過失致死
【裁判全文】
臺灣屏東地方法院刑事判決                          八十九年度交訴字第三八號
    公  訴  人  臺灣屏東地方法院檢察署檢察官
    被      告  甲○○
    選任辯護人  蔡將葳
右列被告因業務過失致死案件，經檢察官提起公訴（八十九年度偵字第○七三五號）
，本院判決如左：
    主  文
甲○○從事業務之人，因業務上之過失致人於死，處拘役伍拾日。
    事  實
一、甲○○係上慶、韋慶公司之司機兼送貨員，係從事駕駛業務之人並持有大貨車之
    駕照，於民國八十八年十二月十五日下午五時五十分許，駕駛車牌號碼ＶＯ四七
    六０號自小貨車，沿屏東縣新埤鄉○○村○○路南向北行駛，途經該路一六九號
    前有閃光黃燈之交岔路口時，本應按當地最高速限四十公里以下之速度行駛並減
    速慢行，且應注意車前狀況，隨時採取必要之安全措施，詎其能注意竟疏未注意
    及此，反以時速五十公里之速度高速前駛並疏未注意車前狀況，適有邱瑞山酒醉
    騎乘腳踏車沿新建路東向西行駛，至該有閃光紅燈之交岔路口亦疏未停車再開，
    讓幹道車先行，兩車因而擦撞，致邱某人車倒地，頭部因而受傷，經送醫後，終
    因頭部外傷並顱內出血不治死亡。甲○○於肇事後並主動向屏東縣警察局潮州分
    局新埤分駐所報案自首接受裁判。
    理  由
一、訊據被告甲○○對其於右揭時地發生車禍，並撞擊被害人邱瑞山死亡之事實供承
    不諱，然辯稱：「我車速沒有那麼快，只有三十公里」云云，惟查：（一）雖依
    卷附道路交通事故調查報告表所附現場圖之記載，被告自小貨車之煞車痕僅有四
    點二公尺長，然煞車距離固可為行車速度之參考，但判斷被告是否超速，仍應審
    酌其他相關事證，本件被告於案發當初警訊及偵查中均明確供稱其時速為五十公
    里，而其所駕駛之自小貨車撞及被害人所騎腳踏車後，右前方留下明顯之凹痕，
    右前擋風玻璃並因之破碎，此有現場照片在卷可稽，足見被告所辯其車速僅三十
    公里一節，尚難採信，其超速行車應可認定；（二）依卷附道路交通事故調查報
    告表附現場圖及照片觀之，本件撞擊地點（以被告行駛方位為準）係在道路中心
    線稍偏左，可見被害人之腳踏車已橫越馬路過半始遭撞擊，以腳踏車之速度而言
    ，應不可能突然衝至路中央，被告早在被害人橫越馬路之初即應注意及之而竟未
    能注意，其有疏於注意車前狀況亦堪認定；（三）本件經送鑑定結果，認為被告
    甲○○駕駛小貨車超速行駛為肇事次因（被害人邱瑞山騎腳踏車支線未讓幹線道
    車先行為肇事主因）一節，有台灣省高屏區車輛行車事故鑑定委員會高屏澎鑑字
    第八九○○八一號鑑定意見書一紙附卷可參。此外，復有道路交通事故調查報告
    表附現場圖在卷可稽，且被害人係因本件車禍致頭部外傷並顱內出血死亡，業經
    臺灣屏東地方法院檢察官督同法醫師相驗明確，製有相驗屍體證明書、驗斷書及
    勘驗筆錄在卷足憑。
二、按駕駛人駕駛汽車行車速度標誌之規定，並應注意車前狀況，並隨時採取必要之
    安全措施，道路安全規則第九十三條第一項前段、第九十四條第三項定有明文，
    而閃光黃燈表示「警告」，車輛應減速接近，注意安全，小心通過，道路交通標
    誌標線號誌設置規則亦有規定，被告於右揭時地駕車本應注意上揭規定，且依當
    時情形，又無其他不能注意之情事，竟疏未注意減速並警戒車前人車動態，採取
    適當之安全措施，致肇車禍使被害人因之受創死亡，其有過失，甚為明顯，被告
    亦自承其有過失在卷。而被害人因本件車禍死亡，與被告之過失行為間，並有相
    當因果關係。事證明確，被告過失致人於死之犯行洵堪認定。
三、本件被告係上慶、韋慶公司之司機兼送貨員，此分據其於警偵訊中供明在卷，為
    從事業務之人，其駕車肇事致人於死，核其所為，係犯刑法第二百七十六條第二
    項之業務過失致人於死罪，公訴人認其所為係犯同法條第一項之過失致死罪，起
    訴法條容有未洽，應予變更；又被告於犯罪後主動自首接受裁判一節，有道路交
    通事故調查報告表報案人欄記載可證，應依刑法第六十二條前段規定減輕其刑。
    審酌被告素行尚好，一時疏於注意而肇事致被害人死亡，被害人之過失為肇事主
    因，然被告事後尚未與被害人家屬達成和解等一切情狀，爰酌情量處如主文所示
    之刑。
據上論斷，應依刑事訴訟法第二百九十九條第一項前段、第三百條、刑法第二百七十
六條第二項、第六十二條前段、罰金罰鍰提高標準條例第一條前段判決如主文。
中      華      民      國      八十九      年      五    月  二十三    日
                                        臺灣屏東地方法院刑事第一庭
                                            法  官  吳永宋
右正本證明與原本無異。
對於本判決如有不服應於收受送達後十日內向本院提出上訴書狀上訴於台灣高等法院
高雄分院並按他造當事人之人數附具繕本。
                                            書記官  洪榮華
中      華      民      國      八十九      年      五    月  二十三    日
附錄本判決論罪之法條：
刑法二百七十六條第二項
從事業務之人，因業務上之犯前項之罪者，處五年以下有期徒刑或拘役，得併科
三千元以下罰金。


司法院資訊處製作；財團法人民間司法改革基金會備份。
